臺灣新北地方法院刑事判決
110年度簡上字第522號
上  訴  人  臺灣新北地方檢察署檢察官
被      告  劉育睿


上列上訴人因被告妨害名譽案件，不服本院110 年度簡字第1620
號中華民國110 年8 月18日所為第一審簡易判決（聲請簡易判決
處刑案號：臺灣新北地方檢察署109 年度偵字第31283號），提
起上訴，本院管轄第二審之合議庭判決如下︰
    主  文
上訴駁回。
    事實及理由
一、經本院審理結果，認第一審以被告甲○○犯刑法第309 條第1 
    項公然侮辱罪，處罰金新臺幣（下同）1,500元，如易服勞
    役，以1 千元折算1 日等旨，其認事、用法均無違誤或不當
    ，量刑亦稱妥適，應予維持，爰引用第一審判決書記載之事
    實、證據及理由（如附件）。
二、檢察官上訴意旨雖以：被告甲○○僅因消費糾紛，而與告訴人
    發生口角爭執，竟未思以和平方式解決，進而以性別罷凌之
    方式，言詞侮辱告訴人，且迄未向告訴人道歉並達成和解，
    足見被告犯後態度非佳，原審未審及上情，量處刑度過輕，
    容有違反比例原則，爰依法提起上訴云云。
三、惟按量刑輕重，屬為裁判之法院得依職權自由裁量之事項，
    苟已以行為人之責任為基礎，並斟酌刑法第57條各款所列情
    狀，在法定刑度內，酌量科刑，無偏執一端，致明顯失出失
    入情形，自不得指為不當或違法。原判決於量刑時，業已審
    酌被告擔任餐廳職員，遇消費糾紛，藉言語方式侮辱告訴人
    ，所為足認未具性別平等意識，亦有損告訴人之尊嚴，行為
    應予非難，惟兼衡本件係告訴人拒絕給付服務費而起之消費
    糾紛，被告行為時，雙方已有數分鐘之爭執及相互叫囂舉動
    ，另衡酌對於告訴人名譽之損害程度、被告之素行、智識程
    度、犯罪之動機、目的及該時所受之刺激、經濟狀況等一切
    情狀，在法定刑度內量處上揭之刑，顯已以行為人之責任為
    基礎，審酌刑法第57條各款所列情形，為科刑輕重標準之綜
    合考量，其量定之刑罰，並未逾越法定刑度，亦無明顯失出
    失入之情形，核與罪刑相當原則或比例原則無悖。縱與檢察
    官或告訴人主觀上之期待有所落差，仍難指其量刑有何不當
    或違法。又查，被告已於民國110 年11 月18日第一審判決
    後與告訴人以15,000元達成和解，有本院簡易庭調解筆錄影
    本暨新光銀行存入憑條影本各1份在卷（見本院簡上卷第51
    頁至第55頁）可查，則檢察官所指上揭被告未能與告訴人達
    成和解之上訴事由，已不復存在。從而，檢察官徒憑前詞，
    指摘原判決不當，為無理由，應予駁回。
據上論斷，應依刑事訴訟法第455 條之1 第1 項、第3 項、第36
8 條、第373 條，判決如主文。
本案經檢察官陳錦宗聲請簡易判決處刑，檢察官許慈儀到庭執行
職務。
中　　華　　民　　國　　111 　年　　3 　　月　　15　　日
                  刑事第二庭    審判長法　官  許必奇
　　　　　　　　　
　　　　　　　　　                    法  官  洪珮婷
　　　　　　　　　
　　　　　　　　　                    法  官  劉芳菁
上列正本證明與原本無異。
不得上訴。
                                      書記官  吳雅真　　
中　　華　　民　　國　　111 　年　　3 　　月　　17　　日